# 是否可作为权益工具列报

提问人：yuxb 时间：2017-04-22 22:40:57
陈老师好！某公司发行中期票据，本金和利息均可无限延期，但如果公司向股东分配利润，则之前的利息立即到期支付。请教您：该中期票据，能否列报为权益工具？

回答人：chenyiwei
“本金和利息均可无限延期，但如果公司向股东分配利润，则之前的利息立即到期支付”这一条款一般不会导致该中期票据被分类为发行人的金融负债。但要注意：如果发行人属于国企，按所属国资委规定需定期上缴国有资本收益的，则为了避免因上缴国有资本收益而被触发强制付息条款，应当明确“按有关规定上缴国有资本收益”是此处“向股东分配利润”的除外情况。

提问人：yuxb 时间：2017-04-23 06:32:29
陈老师： 发行人虽然可以自主决定是否利润分配，从而是否将中票本息延期。但“不分配利润”，仍是中票本息延期的一个条件。并且，虽然现在不分配利润，但未来若干年后一旦分配利润（股东设立的盈利组织，假设存续期内不分配利润，似乎不通），是否能将中票本息继续确认为权益工具，应否变更为金融负债。如变更，理论上如何理解。 我们是否可以换一个角度理解：针对实收资本分配利润，没有把实收资本分类为负债；同样，针对可以自主延期的中票分配利润（利息），且与实收资本分配利润同时，也不应因此将中票分类为负债。即如资本分利则中票付息，不应作为中票分类为负债或权益工具的一个条件。

回答人：chenyiwei
也可以这样理解，但更完整的理解则是在于这种情况下没有强制性的支付款项的现时义务。